【裁判字號】    97,訴,1341
【裁判日期】    971210
【裁判案由】    違反槍砲彈藥刀械管制條例
【裁判全文】
臺灣臺南地方法院刑事判決              97年度訴字第1341號
公  訴  人  臺灣臺南地方法院檢察署檢察官
被      告  乙○○
指定辯護人  本院公設辯護人  林宜靜
上列被告因違反槍砲彈藥刀械管制條例案件，經檢察官提起公訴
（97年度偵字第2629號），本院判決如下：
    主  文
乙○○未經許可，寄藏可發射子彈具有殺傷力之改造手槍，處有
期徒刑貳年，併科罰金新臺幣肆萬元，罰金如易服勞役，以新臺
幣壹仟元折算壹日。扣案之改造手槍壹支（含彈匣壹個，槍枝管
制編號0000000000號）及改造子彈玖顆均沒收。
    事  實
一、乙○○明知槍砲彈藥刀械管制條例第4條第1項第1款及第2款
    所示之手槍、子彈，非經中央主管機關許可，不得寄藏，竟
    基於寄藏手槍、子彈之犯意，於民國96年12月底之某日凌晨
    0時許，在臺南市黃金海岸附近之「南臺灣海釣場」內，自
    真實姓名年籍不詳之綽號「許裕柏」之成年男子處，收受具
    有殺傷力之換裝土製金屬槍管改造而成之仿BERETTA廠92FS
    型半自動手槍1枝（含彈匣1個，槍枝管制編號為0000000000
    號）及改造子彈14顆後，將之寄藏在其臺南市○○區○○路
    46 0號住處內。嗣於97年1月2日上午9時40分許，因另案經
    警持搜索票在乙○○上開住處執行搜索時，當場扣得上開改
    造手槍1枝及改造子彈14顆等物，始查知上情。
二、案經臺南縣警察局佳里分局報請臺灣臺南地方法院檢察署檢
    察官偵查起訴。
    理  由
一、程序事項
    按被告以外之人於審判外之陳述，雖不符刑事訴訟法第159
    條之1至第159條之4之規定，而經當事人於審判程序同意作
    為證據，法院審酌該言詞陳述或書面陳述作成時之情況，認
    為適當者，亦得為證據；又當事人、代理人或辯護人於法院
    調查證據時，知有第159條之5第1項不得為證據之情形，而
    未於言詞辯論終結前聲明異議者，視為有前項之同意，為刑
    事訴訟法第159條之5第1項、第2項所明文。又當事人、代理
    人或辯護人於調查證據時，知有刑事訴訟法第159 條第1項
    不得為證據之情形，卻表示「沒有意見」等意思，而未於言
    詞辯論終結前聲明異議者，應視為已有將該等傳聞證據採為
    證據之同意，業據最高法院93年度臺上字第3533號及94年度
    臺上字第2976號等判決闡釋明確。本件公訴人、被告及辯護
    人對於本案之供述及非供述證據均未表示意見及爭執，且無
    事證顯示係公務員因違法蒐證所取得之供述證據，本院審酌
    該等供述證據作成時之情況，亦認為適於作為證據，依刑事
    訴訟法第159條之4第1款、第159條之5第1項等規定，應認為
    均有證據能力。
二、上揭犯罪事實，業據被告乙○○於偵訊、本院準備程序及審
    理程序中自白承認，有改造手槍及改造子彈扣案在卷可稽。
    又該手槍及彈經送請內政部警政署刑事警察局以性能檢驗法
    、試射法鑑驗結果：(1)送鑑改造92手槍1枝（槍枝管制編號0
    00000000），認係改造手槍，由仿BERE TTA廠92FS型半自動
    手槍製造之槍枝，換裝土造金屬槍管而成，擊發功能正常，
    可供擊發適用子彈使用，認具殺傷力；(2)送鑑改造子彈14顆
    ，認均係非制式子彈，由金屬彈殼組合直徑9.0±0.5mm金屬
    彈頭而成，採樣5顆試射，均可擊發，認具殺傷力，此有該
    局97年2月22日刑鑑字第0970015567號槍彈鑑定書一份附卷
    可稽（見97年度偵字第2629號卷第40至42頁），另尚有改造
    手槍1支、改造子彈9顆（未試射之部分）及彈殼5顆（已試
    射之部分）扣案可憑。準此，足認被告之任意性自白確與事
    實相符，堪以採信，且其所寄藏之上揭改造手槍1枝及改造
    子彈14顆均具有殺傷力無誤。綜上所述，本案事證明確，被
    告犯行堪以認定，應依法論科。
三、論罪科刑：
  (一)核被告寄藏改造手槍、子彈，所為係犯槍砲彈藥刀械管制條
    例第8條第4項之未經許可寄藏其他可發射子彈具有殺傷力之
    槍枝罪及同條例第12條第4項之未經許可寄藏子彈罪。公訴
    意旨雖認被告係犯槍砲彈藥刀械管制條例第8條第4項之持有
    可發射子彈具殺傷力之改造手槍罪及同條例第12條第4項之
    持有子彈罪名。惟按槍砲彈藥刀械管制條例規範之寄藏行為
    ，係先有他人之持有行為，而後始為之受寄代藏，而寄藏之
    受人委託代為保管，其保管之本身亦屬持有，此之持有乃受
    寄之當然結果，雖不應另就持有予以論罪，然包括持有之寄
    藏行為，應屬行為之繼續，其犯罪之完結須繼續至寄藏行為
    終了時為止（最高法院88年第8次刑事庭會議決議內容、最
    高法院74年臺上字第3400號判例意旨參照）。據本件被告於
    審理中係供稱：「許柏裕」將槍彈放在我的置物箱內，我不
    敢拿去丟掉，因為我怕「許柏裕」之後要跟我拿，所以就先
    留著，…可是我沒有他（指「許柏裕」）的電話，所以沒有
    辦法聯絡到他，他後來有打電話給我，我跟他說東西趕快拿
    回去，他說好，但是都沒有來拿等語（本院卷第87、90頁）
    ，顯見被告係代「許柏裕」保管而寄藏上開槍彈，其所為應
    屬寄藏行為無誤。故起訴法條論以上開罪名，尚有未洽，惟
    因起訴之基本事實相同，法條同一，無庸變更起訴法條，附
    此敘明。
  (二)被告係以一同時寄藏上開槍枝及子彈之行為，致同時觸犯上
    開二罪名，屬想像競合犯，應依刑法第55條規定，從較重之
    寄藏可發射子彈具殺傷力之改造手槍罪處斷。又上開罪名之
    法定刑，係3年以上10年以下有期徒刑，併科新臺幣700萬元
    以下罰金，然被告因搭載友人出遊，臨時受寄藏上開槍、彈
    ，本案亦查無被告持槍從事其他不法行為之事證，尚難認被
    告本件之持有行為對社會治安造成重大影響等情，以被告觸
    犯本罪之原因背景及具體情狀，顯屬情輕法重，在客觀上足
    以引起社會一般人之同情，縱使宣告法定最低度刑猶嫌過重
    ，爰依刑法第59條之規定，予以酌減其刑。爰審酌被告教育
    程度為高職畢業，明知未經許可不得寄藏槍、彈，竟仍受託
    寄藏上開改造手槍及子彈，其犯罪動機實屬可議，且對社會
    治安存有潛在之危險性，惟犯後坦承犯行，態度尚稱良好等
    一切情狀，量處如主文所示之刑，並諭知所處罰金易服勞役
    之折算標準，以示懲儆。
  (三)扣案之改造手槍1支（含彈匣一個，槍枝管制編號000000000
    ，屬槍砲彈藥刀械管制條例第8條第4項明定禁止持有之物，
    乃違禁物，應依刑法第38條第1項第1款規定，不問屬於被告
    所有與否，均予宣告沒收。至扣案之改造子彈9顆（原扣得
    改造子彈14顆，其中5顆業經試射滅失），均屬槍砲彈藥刀
    械管制條例第12條第4項禁止持有之物，亦為違禁物，應依
    刑法第38條第1項第1款規定，不問屬於被告所有與否，均予
    宣告沒收。另扣案之彈殼5顆，係採樣試射後所剩，均已失
    子彈結構及性能，不再具殺傷力，已非違禁物，爰均不予宣
    告沒收。
據上論斷，應依刑事訴訟法第299條第1項前段，槍砲彈藥刀械管
制條例第8條第4項、第12條第4項，刑法第11條前段、第55條、
第59條、第42條第3項前段、第38條第1項第1款，判決如主文。
本案經檢察官甲○○到庭執行職務。
中    華    民    國    97    年    12    月    10    日
                  刑事第七庭  審判長法  官  賴純慧
                                    法  官  鄧希賢
                                    法  官  田幸艷
以上正本證明與原本無異。
如不服本判決應於收受本判決後10日內向本院提出上訴書狀，並
應敘述具體理由。其未敘述上訴理由者，應於上訴期間屆滿後20
日內向本院補提理由書狀（均須按他造當事人之人數附繕本）「
切勿逕送上級法院」。
                                    書記官  莊文茹
中    華    民    國    97    年    12    月    12    日
附錄本案論罪科刑法條
槍砲彈藥刀械管制條例第8條第4項
未經許可，持有、寄藏或意圖販賣而陳列第1項所列槍枝者，處
3年以上10年以下有期徒刑，併科新臺幣700萬元以下罰金。
第 1 項至第 3 項之未遂犯罰之。
槍砲彈藥刀械管制條例第12條第4項
未經許可，持有、寄藏或意圖販賣而陳列子彈者，處 5 年以下有
期徒刑，併科新台幣 300 萬元以下罰金。


司法院資訊處製作；財團法人民間司法改革基金會備份。
